Minutes et répertoires du notaire Jean BOREAU, 20 août 1516 - 28 mars 1545 (étude VIII)
Archives nationales
- Minutes de Jean BOREAU, 20 août 1516 - 28 mars 1545; MC/ET/VIII/56 - MC/ET/VIII/70
  - Minutes. 1541, 25 avril - 1542, 7 avril, 25 avril 1541 - 7 avril 1542; MC/ET/VIII/61; registre
    - Accommodement de procès devant le prévôt de Paris, conservateur des privilèges de l'université, entre Guillaume Laisne, procureur d'Antoine Fumée, licencié en droits, curé de Murs (Sarthe ?), demeurant à Paris, procureur d'Antoine Fumée, ancien prieur d'Auneau [prieuré bénédictin Saint-Nicolas] et Nicolas Fumée (nobles), étudiant en l'Université et nouveau prieur; et Denis Begault, laboureur audit lieu au sujet du bail du prieuré., 27 juillet 1541; MC/ET/VIII/61
      accord; Auneau (Eure-et-Loir); Prieuré d'Auneau; curé; étudiant; abbé; agriculteur
    - Accomodement d'un différend entre Pierre Passefont, honorable homme, licencié en droits, lieutenant particulier du bailli des montagnes d'Auvergne, et Frère Aubert, procureur en Parlement, procureur du bailli, Gabriel de Montal dit de Nozières., 4 août 1541; MC/ET/VIII/61
      accord; étudiant; procureur de justice (Ancien Régime); magistrat; procureur de justice (Ancien Régime)
    - Benoît Maillart, noble, licencié ès lois, principal du collège de Boissy (Paris). Bail à ferme et loyer à Jean Poussemothe, procureur en Parlement, d'une maison, rue des Poitevins (appartenant au collège)., 22 août 1541; MC/ET/VIII/61
      bail; Boissy (collège de); Poitevins (rue des); directeur d'établissement d'enseignement; enseignant; procureur de justice (Ancien Régime)
    - Urbain Rivercy/Rivery, prieur, docteur régent à la faculté de théologie, collège de Sorbonne. Vente de maison du collège de Sorbonne par tous les boursiers et régents, à Martin Fumée, maître ordinaire des requêtes de l'Hôtel du Roi = 120 écus d'or, 2 actes., 27 août 1541; MC/ET/VIII/61
      acte de vente; Sorbonne; Rivery, Urbain; docteur d'université; maître des requêtes (Ancien Régime); abbé
    - Guillaume Laisne, curé de Murs et Oyminville sous Aulneau (Oinville-sous-Auneau, Eure-et-Loir) (diocèse de Chartres)., 15 septembre 1541; MC/ET/VIII/61
      Oinville-sous-Auneau (Eure-et-Loir); Chartres (Eure-et-Loir); curé
    - François Vicomarcato, maître et principal du collège des Lombards. Procès avec Richard Dupré, bachelier en décret, demeurant au collège, curé de Saint-Laurent de l'hôpital de Rochefort, diocèse de Lyon au sujet des salaires pour les boursiers Etienne Pruyne, Baltazar Musator, Pierre Montaing, et pour les proviseurs commis par le Parlement, Julien de Bonacorcy et Albert Salviati., 17 septembre 1541; MC/ET/VIII/61
      Bonacorsi, Julien; Dupré, Richard; Montaing, Pierre; Musator, Balthazar; Pruine, Etienne; Salviati, Albert; Vico-Mercato, François de; bachelier; étudiant; curé; directeur d'établissement d'enseignement; enseignant; directeur d'établissement d'enseignement
    - Reconnaissance de dette à Jean Turquam, noble, receveur ordinaire de Paris, par Jean Hubert, marchand, bourgeois de Paris., 21 septembre 1541; MC/ET/VIII/61
      obligation; Turquam, Jean; Hubert, Jean; commerçant
    - Quittance par noble Jean Hannequin, conseiller du Roi à la Cour des Aides, à noble Jean de Faiges., 22 septembre 1541; MC/ET/VIII/61
      quittance; Hannequin, Jean; Faiges, Jean de
    - Donation à Pierre Seguyer, Segwyer, homme noble, seigneur de l'Estang-la-Ville, conseiller et avocat du Roi à la Cour des Aides, avocat au Parlement, par son oncle Jacques Leblanc, prêtre, sous-maître des grammairiens du collège de Navarre. 2 actes., 24 octobre 1541; MC/ET/VIII/61
      donation; Leblanc, Jacques; Seguyer, Pierre; avocat au parlement (Ancien Régime); enseignant; prêtre
    - Procuration générale par Mathieu Bachelier, prêtre, curé de Jainvilliers, diocèse de Soissons [Janvilliers ou Janvillers], demeurant au Collège de Presles, étudiant à l'Université, à son oncle, Jean de Nesles, marchand à Château Thierry., 29 octobre 1541; MC/ET/VIII/61
      procuration; Château-Thierry (Aisne); Janvilliers (Marne); Soissons (Aisne); Presles (collège de); prêtre; curé; commerçant; étudiant
    - Vente par Denis Corron, docteur en la faculté de médecine, demeurant à Saint-Germain-des-Prés, à Nicolas Couldroy, marchand boulanger et Alizon Corron sa femme, de la moitié par indivis d'une maison sise à Chartres, moyennant 100 l.t. L'autre moitié appartient aux héritiers de feu Pierre Guyard et Jeanne Corron sa femme, sœur dudit Denis Corron., 23 novembre 1541; MC/ET/VIII/61
      acte de vente; Chartres (Eure-et-Loir); Saint-Germain-des-Prés (hameau); Corron, Denis; Couldroy, Nicolas; Corron, Alizon; Guyard, pierre; Coron, Jeanne; docteur d'université; commerçant; boulanger
    - Bail fait à Gilles Le Roy, marchand épicier apothicaire, bourgeois de Paris, par le chapitre de Notre-Dame, pour 12 ans, du droit 'des estaux a vendre chandelle de cire' que les chanoines ont près de l'église et sur le parvis., 23 novembre 1541; MC/ET/VIII/61
      bail; Le Roy, Gilles; commerçant; pharmacien; chanoine
    - Quittance de lettres patentes concernant René Gibetière, secrétaire de l'évêque de Saintes., 28 décembre 1541; MC/ET/VIII/61; fol 233
      quittance; Gibetière, René; Soderini, Julien (14..-1544); secrétaire; évêque
    - Obligation concernant Pierre Gohory, procureur au Parlement., 3 janvier 1542; MC/ET/VIII/61; fol 245
      obligation; Gohory, Pierre; procureur de justice (Ancien Régime)
    - Reconnaissance de propriété sur une maison à Villiers-sur-Morin., 20 janvier 1542; MC/ET/VIII/61; fol. 277
      reconnaissance; Villiers-sur-Morin (Seine-et-Marne)
    - Devis et marché de construction de maçonnerie et charpenterie de la maison de Michel Sosson, procureur au Grand Conseil, au faubourg Saint-Germain, sur la Seine. Jean Pelé, maître maçon., 1er mars 1542; MC/ET/VIII/61
      Lieux et monuments à Paris au XVIe siècle (1070 actes), par C. Grodecki, 1971-1986 (fichier papier entièrement dématérialisé; voir contexte dans le Plan d’orientation général - Notaires de Paris, guides thématiques du Minutier).
      marché; Sosson, Michel
    - Marché par Francisque Scibec dit de Carpi, menuisier du roi, envers les doyen et chapitre de Paris., 8 mars 1542; MC/ET/VIII/61
      marché; Scibec de Carpi, Francisque; menuisier
    - Quittance au cardinal de Bourbon de sa pension de 1600 l. concernant Raphael Cousin, marchand florentin de Lyon, procureur du cardinal de Rodulphis., 13 mars 1542; MC/ET/VIII/61
      quittance; Florence (Italie); Lyon (Rhône); Cousin, Raphaël; Bourbon, Louis de (1473-1557); Ridolfi, Niccolo (1501-1550); cardinal; commerçant
    - Quittance au cardinal de Bourbon pour une pension de 1600 l. par Nicolas de Rodulphis, cardinal., 13 mars 1542; MC/ET/VIII/61
      quittance; Bourbon, Louis de (1473-1557); Ridolfi, Niccolo (1501-1550); cardinal
    - Quittance au cardinal de Bourbon des 1600 l. de la pension que Jean Albisse, notaire et secrétaire du roi, au nom de Raphaël Coursin, marchand florentin de Syon, procureur du cardinal Nicolas de Rodulphis, fait audit cardinal., 13 mars 1542; MC/ET/VIII/61
      quittance; Florence (Italie); Albisse, Jean; Coursin, Raphaël; Rodulphis, Nicolas; notaire; secrétaire du roi (Ancien Régime); cardinal; commerçant
    - Samson Le Duc, étudiant en l'Université de Paris. Demande de bourse., 19 mars 1542; MC/ET/VIII/61; fol.377.v°
  - Minutes. 1542, 10 avril - 1543, 24 mars, 10 avril 1542 - 24 mars 1543; MC/ET/VIII/62; registre
    - Jean de Challemaison, chanoine de la Sainte-Chapelle du Vivier-en-Brie., 2 janvier 1542 - 15 juillet 1542; MC/ET/VIII/62
      Fontenay-Trésigny (Seine-et-Marne); Vivier (Seine-et-Marne, château du); Challemaison, Jean de; chanoine
    - Bail de l'hôtel ou maison de Clisson, donnée à François Lallement, secrétaire de l'amiral de France, fils de Jean Lallement, seigneur de Marmagne, 27 septembre 1542; MC/ET/VIII/62
      bail; Lallement, François
    - Acte relatif à Diane de Poitiers., novembre 1542; MC/ET/VIII/62
      Actes de personnalités du XVIe siècle (200 actes), par le personnel du Minutier, 1954-1986 (base de données migrée: voir contexte dans le Plan d’orientation général - Notaires de Paris, guides thématiques du Minutier).
      Poitiers, Diane de
    - Jean Lallement, seigneur de Marmagne; reconnaissance d'une cédule de 8 angelots, 120 écus d'or ou soleil et 80 écus d'or à la Couronne au profit de Pierre Tillier, docteur en médecine, prêtés par celui-ci à sa sœur Jeanne Gaillard., 5 mars 1543; MC/ET/VIII/62
      reconnaissance; Lallement, Jean (seigneur de Marmagne); Tillier, Pierre; Gaillart, Jeanne; docteur d'université
    - Obligation envers François Galiot de Genouillac, seigneur d'Assier, par Antoine de Lévis, évêque de (?), de 1000 livres tournois., 6 mars 1543; MC/ET/VIII/62
      obligation; Ricard de Genouillac, François (1516-1544); Levis, Antoine de (150.?-156.?); évêque
    - Succession de François de Rohan, archevêque de Lyon, à François de Rohan, seigneur de Gyé (quittance)., 13 mars 1543; MC/ET/VIII/62
      quittance; Lyon (Rhône); Rohan, François de (1480-1535); évêque
  - Minutes. 1543, 26 mars - 20 avril, 26 mars - 20 avril 1543; MC/ET/VIII/63; registre. Document détérioré.
    Acte(s) de la même période coté(s) séparément:
    Voir aussi MC/ET/VIII/64.
    - Bail des terres de Parray et le Breuil concernant Jean Arnault, marchand à Antony.- Vente des bois de Verrières concernant Jean Arnault, marchand à Antony.- Confirmation concernant Jean Arnault, marchand à Antony., 10 mars 1542; MC/ET/VIII/63; fol 343/345 v° et 348
      bail; acte de vente; ratification; Antony (Hauts-de-Seine); Paray-Vieille-Poste (Essonne); Breuil (Marne); Arnauld, Jean; commerçant
  - Minutes. 1543, 21 avril - 1544, 8 avril, 21 avril 1543 - 8 avril 1544; MC/ET/VIII/64; registre
    Voir aussi MC/ET/VIII/63.
    - Vente par Etienne et François Lallement à Robert Albisse et Jean Albisse, fils de Robert, secrétaire du roi, de Lyon, de la seigneurie de Buy, à Sancoins-en-Berry., 3 novembre 1543; MC/ET/VIII/64
      acte de vente; Lyon (Rhône); Sancoins (Cher); Lallement, Etienne; Lallement, François; Albisse, Robert; Albisse, Jean
    - Obligation envers Etienne Lallement, secrétaire du roi, seigneur de Vouzé, et François Lallement, son frère, seigneur de Marmagne, par Robert Albisse, citoyen de Lyon, et Jean Albisse, son fils, notaire et secrétaire du roi, de 3304 livres restant à payer de 14780 livres tournois pour le rachat fait par ledit Albisse aux Lallement de la terre et seigneurie du Buy à Sancoins, en Berry., 3 novembre 1543; MC/ET/VIII/64
      obligation; Lyon (Rhône); Sancoins (Cher); Lallemant, Etienne; Lallemant, François; Albisse, Robert; Albisse, Jean; notaire; secrétaire du roi (Ancien Régime)
    - Contrat d'apprentissage pour quatre ans au profit de Guyon Maillet, entre Laurent Masson, compagnon voiturier par eau, demeurant en la tour de Nesle, son beau-père, et François Reaubon, imagier du roi, qui promet montrer à son apprenti son métier d'imagier, le nourrir, le loger et l'entretenir de toutes nécessités, sans débours de part ni d'autre., 2 janvier 1544; MC/ET/VIII/64; fol. 147
      Informations concernant le classement et la cotation du document:
      La date donnée par l'instrument de recherche imprimée est incomplète; la date exacte est: 1544, 2 janvier (n.st.).
      Documents du Minutier central des notaires de Paris, Histoire de l'art au XVIe siècle (1540-1600) [477 actes], par Catherine Grodecki, tome II, Sculpture, peinture et gravure, broderie, faïence et émaillerie, orfèvrerie et joaillerie, armes et armures, Paris, Archives nationales, 1986, p. 137, notice n° 684 (instrument de recherche imprimé dématérialisé, certaines notices sont plus détaillées dans la version intégrale accessible en ligne par la rubrique 'Autres instruments de recherche', voir contexte dans le Plan d’orientation général - Notaires de Paris, guides thématiques du Minutier).
      Documents du Minutier central des notaires de Paris, Histoire de l'art au XVIe siècle (1540-1600), par C. Grodecki, tome II, Sculpture, peinture et gravure, broderie, faïence et émaillerie, orfèvrerie et joaillerie, armes et armures, Paris, Archives nationales, 1986, 344 p.
    - Constitution d'une rente annuelle de 20 écus d'or par Bernard Salviati, seigneur de Talcy, demeurant à Blois, à son cousin, Albert Salviati, bourgeois de Paris, assise sur sa terre de Talcy., 4 janvier 1544; MC/ET/VIII/64
      Métiers, personnes, lieux, 1540-1600 (1423 actes), par Catherine Grodecki, 1971-1986 (fichier papier entièrement dématérialisé; voir contexte dans le Plan d’orientation général - Notaires de Paris, guides thématiques du Minutier).
      constitution de rente; Blois (Loir-et-Cher); Talcy (Loir-et-Cher); Salviati, Bernard; Salviati, Albert
    - Procuration à François Lallement, seigneur de Marmagne, pour comparaitre devant les juges et notaires royaux chargés de faire le terrier de sa seigneurie de Marmagne, et pour contraindre les détenteurs des terres dépendant de cette seigneurie en faire déclaration., 3 mars 1544; MC/ET/VIII/64
      procuration; Marmagne (Cher); Lallemant, François
    - Terrier à la requête de François Lallement, seigneur de la seigneurie de Marmagne, en Berry., 3 mars 1544; MC/ET/VIII/64
      Terres et seigneuries, 1530-1590 (105 actes), par le personnel du Minutier, 1954-1986 (fichier papier entièrement dématérialisé; voir contexte dans le Plan d’orientation général - Notaires de Paris, guides thématiques du Minutier).
      terrier; Marmagne (Cher); Lallement, François
  - Minutes. 1544, 21 avril - 1545, 28 mars, 21 avril 1544 - 28 mars 1545; MC/ET/VIII/65; registre. Document détérioré.
    Voir aussi MC/ET/VIII/2.
    La moitié inférieure a disparu.
    - Accord concernant Pasquier Blondeau, prêtre à Saint-Germain-des-Prés., 15 septembre 1539; MC/ET/VIII/65; fol 3
      accord; Saint-Germain-des-Prés (hameau); Blondeau, Pasquier; prêtre
    - Succession Huguet Morel, marchand ouvrier, mari de Pernette Foucault., 15 mai 1544 - 15 mai 1546; MC/ET/VIII/65
      partage; Morel, Huguet; Foucault, Pernette
  - Minutes. 1541, 20 avril - 1542, 7 avril, 20 avril 1541 - 7 avril 1542; MC/ET/VIII/69; registre. Document détérioré.
    Claude II Boreau a pour compagnon son oncle Jean Boreau.
  - Minutes. 1542, 10 avril - 1543, 24 mars, 10 avril 1542 - 24 mars 1543; MC/ET/VIII/70; registre